臺灣臺東地方法院民事判決　　　　　　　 100年度訴字第23號
原　　　告　陳玉娟
被　　　告　詹舜甯
上列當事人間請求損害賠償事件，原告提起刑事附帶民事訴訟經
本院刑事庭裁定移送審理（100年度附民字第6號），本院於民國
100年6月7日言詞辯論終結，判決如下：
    主  文
被告應給付原告新臺幣拾萬元及自民國一百年一月二十七日起
至清償日止按週年利率百分之五計算之利息。
原告其餘之訴駁回。
訴訟費用由被告負擔五分之三，餘由原告負擔。
    事實及理由
壹、程序方面
    按原告於訴狀送達後不得將原訴變更或追加他訴，但擴張或
    縮減應受判決事項之聲明，不在此限；民事訴訟法第255 條
    第1項第3款定有明文。原告起訴時聲明：被告應給付原告新
    臺幣（下同）1,000,000 元及自起訴狀繕本送達翌日即民國
    100年1月27日起至清償日止按週年利率5%計算之利息；嗣於
    100年5月24日言詞辯論期日，原告縮減聲明：被告應給付原
    告500,000元及自100年1月27日起至清償日止按週年利率5%
    計算之利息；揆諸上開法律規定，原告所為訴之縮減，核無
    不合，應予准許。
貳、實體方面
一、原告主張：被告於99年3月至99年4月間與原告之配偶林義雄
    （現已離婚），在貴築汽車旅館及被告住處先後相姦5 次，
    爰依侵權行為之法律規定，請求被告賠償損害等語。並聲明
    ：被告應給付原告500,000元及自100年1月27日起至清償日
    止按週年利率5%計算之利息。
二、被告則稱：渠願賠償原告精神上所受損害，惟渠經濟能力無
    法負擔原告請求之金額，爰不為答辯聲明並請求依法判決等
    語。
三、兩造不爭執之事實
    被告於99年3月至99年4月間與林義雄在貴築汽車旅館及被告
    住處先後相姦5次。
四、本院得心證之理由：
  (一)按因故意或過失不法侵害他人之權利者，負損害賠償責任；
    不法侵害他人之身體、健康、名譽、自由、信用、隱私、貞
    操，或不法侵害其他人格法益而情節重大者，被害人雖非財
    產上之損害，亦得請求賠償相當之金額；民法第184條第1項
    前段及第195條第1項前段定有明文。
  (二)查被告於99年3月至99年4月間與林義雄在貴築汽車旅館及被
    告住處先後相姦5 次乙情，為兩造所不爭執，足堪認定。揆
    諸首揭法律規定，原告請求被告賠償非財產上之損害，洵屬
    有據。
  (三)本院審酌原告專科畢業後，98年度所得總額為374,552 元，
    名下尚有汽車1 輛且現於專櫃從事服務工作，與林義雄業已
    離婚，而被告高職畢業後雖於98年間獲得收入217,760 元，
    惟名下無財產且現無工作（見本院卷第12頁、第16頁、第18
    頁至第21頁）；另被告於偵查中辯稱原告強迫渠按指示錄音
    ，且渠遭受脅迫要求配合處理（見臺灣臺東地方法院檢察署
    99年度偵字第1588號卷宗第31頁至第32頁），嗣於100年1月
    26日刑事訴訟程序言詞辯論期日悔悟而坦承罪刑並向原告表
    示歉意（見本院99年度易字第319號刑事卷宗第51頁至第56
    頁）等關於兩造身分地位與經濟狀況及原告所受痛苦之一切
    情狀，認原告得請求被告給付之非財產上損害賠償金額應以
    300,000元為適當。原告於此範圍內之請求，應予准許；逾
    此範圍之請求，則應駁回。
  (四)又原告於100年1月26日刑事訴訟程序言詞辯論期日提起刑事
    附帶民事訴訟，經諭知當庭撰寫書狀且被告亦在場，故被告
    於該日業已知悉遭原告對渠提起損害賠償之訴（見本院99年
    度易字第319號刑事卷宗第56頁），併此敘明。
五、綜上所述，原告依侵權行為之法律規定，請求被告給付300,
    000 元及按法定利率計算之利息，為有理由，應予准許；原
    告逾此部分之請求，尚屬無據，應予駁回。
六、本件事證已臻明確，兩造其餘攻擊防禦方法及所舉未經援用
    之證據，經本院斟酌後，認為均不足以影響本判決之結果，
    爰不一一論駁，併此敘明。
七、據上論結，原告之訴一部有理由、一部無理由，依民事訴訟
    法第79條，判決如主文。
中    華    民    國   100    年    6     月    21    日
                    民事庭法  官  陳谷鴻
以上正本係照原本作成。
如不服本判決，應於送達後20日內，向本院提出上訴狀並表明上
訴理由，如於本判決宣示後送達前提起上訴者，應於判決送達20
日內補提上訴理由書(須附繕本)。
中    華    民    國   100    年    6     月    21    日
                          書記官  林慧芬